臺灣高等法院刑事裁定
111年度聲字第3158號
聲  請  人  臺灣高等檢察署檢察官
受  刑  人  陳清正


                    (現於法務部○○○○○○○○○○○執                       行中)
上列聲請人因受刑人數罪併罰有二裁判以上，聲請定其應執行之
刑（聲請案號：臺灣高等檢察署111年度執聲字第1450號），本
院裁定如下：
    主  文
陳清正犯如附表所示各罪所處之有期徒刑，應執行有期徒刑貳年
陸月。
    理  由
一、聲請意旨略以：受刑人陳清正因違反貪污治罪條例等數罪，
    先後經判決確定如附表，應依刑法第53條、第51條第5款規
    定定其應執行之刑，爰依刑事訴訟法第477條第1項聲請裁定
    等語。
二、按數罪併罰，有二裁判以上者，依刑法第51條規定，定其應
    執行之刑，數罪併罰，宣告多數有期徒刑者，於各刑中之最
    長期以上，各刑合併之刑期以下，定其刑期。但不得逾30年
    ，刑法第53條、第51條第5款定有明文。又裁判確定前犯數
    罪者，併合處罰之。但有下列情形者，不在此限：一、得易
    科罰金之罪與不得易科罰金之罪。二、得易科罰金之罪與不
    得易服社會勞動之罪。三、得易服社會勞動之罪與不得易科
    罰金之罪。四、得易服社會勞動之罪與不得易服社會勞動之
    罪。前項但書情形，受刑人請求檢察官聲請定應執行刑者，
    依第51條規定定之，刑法第50條亦有明文。
三、經查，本件受刑人因於附表所示日期，犯如附表所示各罪，
    先後經臺灣高等法院臺南分院及本院判處如附表所示之刑，
    均經分別確定在案。嗣編號1至2所示之罪再經定應執行有期
    徒刑2年4月確定、編號3至7所示之罪再經定應執行有期徒刑
    6月確定。而附表所示各罪，其犯罪時間均在附表編號1所示
    裁判確定日前，本院並為各該犯罪事實之最後事實審法院，
    有上開判決書及本院被告前案紀錄表在卷可稽。又附表編號
    5至7所示之罪刑得以易科罰金，而附表編號1至4所示之罪刑
    ，為不得易科罰金，符合修正後刑法第50條第1項但書不併
    合處罰之要件，須經受刑人請求檢察官聲請定其應執行刑，
    始得依刑法第51條之規定定其應執行刑，然受刑人業已請求
    檢察官聲請定應執行刑，此有受刑人簽名捺印之臺灣臺北地
    方檢察署依102年1月23日修正之刑法第50條調查受刑人是否
    聲請定應執行刑調查表影本在卷可憑（見本院卷第13頁），
    故應認檢察官上開聲請為正當。並已發函請檢察官、受刑人
    於文到5日內具狀陳述意見，經斟酌檢察官、受刑人之意見
    後（本院卷第111頁、第115頁），考量受刑人所犯如附表所
    示各罪之罪質，其中附表編號1至4為非公務員對公務員違背
    職務之行為交付賄賂罪，附表編號5至7為非公務員對公務員
    不違背職務之行為交付賄賂罪，且附表編號3至7之犯罪時間
    在民國106年1月至4月間、附表1至2之犯罪時間在民國106年
    5月至107年6月間，犯罪時間尚屬密切，暨上揭犯罪反應出
    之人格特性及附表編號1至2、3至7之罪刑，先前已定之執行
    刑，並衡酌刑罰邊際效應隨刑期遞減，被告所生痛苦程度隨
    刑期遞增及其復歸社會之可能性，參考司法院量刑資料，權
    衡其行為責任與整體刑法目的及相關刑事政策等因素，爰依
    刑法第51條第5款規定，就附表所示各罪所處之刑，定其應
    執行刑如主文所示。至附表所示之罪，固分別有褫奪公權1
    年之宣告，然依刑法第51條第8 款規定，宣告多數禠奪公權
    者，僅就其中最長期間執行之，且刑事訴訟法第477 條第1 
    項亦規定檢察官聲請定其應執行之刑者，以刑法第51條第5 
    款至第7 款為限，是本院就上開褫奪公權部分不須另定其應
    執行刑，併此敘明。 
四、依刑事訴訟法第477條第1項，刑法第53條、第51條第5款，
    裁定如主文。　　　　
中　　華　　民　　國　　111 　年　　9 　　月　　28　　日
                  刑事第三庭    審判長法　官  張惠立
                                      法　官  張道周
                                      法　官  鄭昱仁
以上正本證明與原本無異。
如不服本裁定，應於收受送達後五日內向本院提出抗告狀。
                                      書記官  劉靜慧   
中　　華　　民　　國　　111 　年　　9 　　月　　29　　日
附表：
編號  1 2 3 罪名  貪污治罪條例 貪污治罪條例 貪污治罪條例 宣告刑  有期徒刑11月(共11罪)，褫奪公權1年 有期徒刑9月(共5罪)，褫奪公權1年 有期徒刑5月，褫奪公權1年 犯罪日期  106年5月25日起至107年6月5日 106年6月26日起至107年6月11日 106年4月25日 偵查機關年度案號  嘉義地檢107年度偵字第7895號 嘉義地檢107年度偵字第7895號 臺北地檢107年度偵字第20939、26263號 最 後 事 實 審 法院 南高分院 南高分院 臺灣高院  案號 109年度上訴字第1526號 109年度上訴字第1526號 110年度上訴字第605號  判決日期 110年10月5日 110年10月5日 110年11月18日 確  定 判  決 法院 最高法院 最高法院 臺灣高院  案號 111年度台上字第721號 111年度台上字第721號 110年度上訴字第605號  確定日期 111年3月31日 111年3月31日 110年12月24日 得否易科罰金  否 否 否 備註  ⑴嘉義地檢111年度執字第1309號 ⑵附表編號1至2經南高分院109年度上訴字1526號判決定應執行刑2年4月  ⑴臺北地檢111年度執字第426號 ⑵附表編號3至7經臺灣高院111年度聲字1414號定應執行刑6月 

編號  4 5 6 罪名  貪污治罪條例 貪污治罪條例 貪污治罪條例 宣告刑  有期徒刑4月，褫奪公權1年 有期徒刑3月，如易科罰金，以新臺幣1千元折算1日，褫奪公權1年 有期徒刑2月，如易科罰金，以新臺幣1千元折算1日，褫奪公權1年 犯罪日期  106年4月18日 106年1月至4月3日 106年3月28日 偵查機關年度案號  臺北地檢107年度偵字第20939、26263號 臺北地檢107年度偵字第20939、26263號 臺北地檢107年度偵字第20939、26263號 最 後 事 實 審 法院 臺灣高院 臺灣高院 臺灣高院  案號 110年度上訴字第605號 110年度上訴字第605號 110年度上訴字第605號  判決日期 110年11月18日 110年11月18日 110年11月18日 確  定 判  決 法院 臺灣高院 臺灣高院 臺灣高院  案號 110年度上訴字第605號 110年度上訴字第605號 110年度上訴字第605號  確定日期 110年12月24日 110年12月24日 110年12月24日 得否易科罰金  否 是 是 備註  臺北地檢111年度執字第426號 臺北地檢111年度執字第430號    附表編號3至7經臺灣高院111年度聲字1414號定應執行刑6月   

編號  7 (以下空白)  罪名  貪污治罪條例   宣告刑  有期徒刑2月，如易科罰金，以新臺幣1千元折算1日，褫奪公權1年   犯罪日期  106年4月24日   偵查機關年度案號  臺北地檢107年度偵字第20939、26263號   最 後 事 實 審 法院 臺灣高院    案號 110年度上訴字第605號    判決日期 110年11月18日   確  定 判  決 法院 臺灣高院    案號 110年度上訴字第605號    確定日期 110年12月24日   得否易科罰金  是   備註  ⑴臺北地檢111年度執字第430號 ⑵附表編號3至7經臺灣高院111年度聲字1414號定應執行刑6月